# 固定资产评估增值后的折旧计提问题

提问人：luckyconqueror 时间：2012-02-03 11:26:53
A公司原为国有企业，现改制为有限公司，原固定资产原值 2000 万，原累计折旧 1000 万，经过评估，固定资产原值增加 1000 万，累计折旧增加 500 万。 1 、公司应该按固定资产增值的净值 500 万入账还是区分原值和累计折旧分别入账？ 2 、公司今后累计折旧是按3000 万摊销还是还是按 2500 摊销？增值部分摊销是计入资本公积还是损益？该部分折旧能否税前扣除？ 谢谢各位解答！另希望能提供依据出处。

回答人：chenyiwei
1 、帐务处理时可以分别按原值和累计折旧入帐。但如我之前回复的，我倾向于在调账日的报表列报中就体现一个净额，即评估增值后的净值 2500 万元。 2 、根据固定资产准则的规定，后续的应计折旧额为 2500 万元再减去预计净残值，在按照评估报告所载明的成新率确定的预计剩余可使用年限内计提折旧。但如此计算的年折旧额超过按评估增值前的原值计算的年折旧额的部分，通常在税务上不能税前扣除，所以需就评估增值部分确认相应的递延所得税负债，不能全部折股。

提问人：ross87 时间：2014-06-06 15:09:14
陈老师， 《关于股份有限公司有关会计问题解答》的通知_财会字[1998]16号----- 四、企业改组为股份有限公司，在改组时按评估确认的价值调整了固定资产的帐面价值
的，在计提折旧时，应按固定资产原帐面原价计提，还是按评估确认的固定资产原价计提？
答：企业改组为股份有限公司，在改组时按评估确认的价值调整了固定资产的帐面价值
的，在计提固定资产折旧时，应按以下规定分别情况处理：
（一）企业改组为股份有限公司时，如果评估增值部分已按规定折成股份的，在计提固
定资产折旧时，应当按照评估后的固定资产原价计提折旧。
（二）企业改组为股份有限公司时，如果按规定评估增值部分不折成股份的，在计提固
定资产折旧时，可以按照固定资产原帐面原价计提，也可以按照评估确认的固定资产原价计
提。具体应按以下规定分别处理：
1 、按固定资产的帐面原价计提折旧。
企业在改组为股份有限公司时，虽然按照评估确认的价值调整了固定资产帐面价值，但
计提固定资产折旧，仍然按照固定资产原帐面原价计提的，公司应按固定资产原帐面原价计
提的折旧，借记有关科目，贷记“累计折旧”科目；同时，按评估增值后的固定资产原价计
提的折旧与按原帐面原价计提的折旧之间的差额，或按规定的期限平均转销的金额，借记“
资本公积”科目，贷记“累计折旧”科目。
2 、按评估确认后的固定资产原价计提折旧
公司按评估确认后的固定资产原价计提折旧，按提取的固定资产折旧，借记有关科目，
贷记“累计折旧”科目；同时，按评估增值后的固定资产原价计提的折旧大于按原帐面原价
计提的折旧的差额，或按规定的期限平均转销的金额，借记“资本公积”科目，贷记“营业
外收入”科目。
这个解答还有效吗？？？

回答人：chenyiwei
这个解答在 1998 年当年年末就失效了，被财会字[1998]66号文的相应规定取代。

提问人：ross87 时间：2014-06-06 22:14:42
那关于这块业务，最新的制度依据是？

回答人：chenyiwei
根据固定资产准则规定，以按评估值调账后的帐面净值作为应计折旧总额，在剩余折旧年限内计提折旧。所计提的折旧正常计入成本或损益。

提问人：MG 无名 时间：2017-05-20 09:54:13
请教陈老师，在计提评估后的折旧时，净残值是否发生变化？

回答人：chenyiwei
应根据评估情况对净残值进行复核调整。另外准则也规定其后应继续对净残值、折旧方法和折旧年限等进行定期复核调整（尽管在实际操作中这样做的很少）。